



Resumen

Ingeniero de profesión con una maestría enfocada en la Ciencia de Datos. Experiencia en análisis, minería y visualización de datos, con conocimiento en aprendizaje de máquina y procesamiento de cantidades grandes de datos. También he formado parte de equipos de gestión de proyectos, sistemas de gestión de calidad y análisis estadísticos. Enfocado al trabajo en equipo, resolver problemas, asumir nuevos retos e interesado en el aprendizaje continuo.



Educación

2017 -2019

Maestría en Ciencias en Ciencia de Datos

INFOTEC, CONACYT.

Tesis: "Descubrimiento y representación de patrones de accidentes de tránsito en la Ciudad de México usando técnicas geoestadísticas y aprendizaje de máquina"

2005 -2010

Ingeniería Industrial

Universidad Autónoma Metropolitana, Azcapotzalco.



Experiencia

2019 -2020

Científico de datos

DataLabMX

- Desarrollo de proyectos para el sector público y privado.
- Análisis exploratorio, temporal, espacial y visualización de datos en temas electorales, de crimen, movilidad urbana, ventas y comercio.
- Generación de índices socioeconómicos.
- Creación de contenido (storytelling) para la columna FÁCTICO DataLabMX en Animal Político.
- Generación de modelos de location intelligence a través de modelos estadísticos.
- Extracción y limpieza de diversas fuentes de datos abiertos.
- Aplicación de metodologías para detección de anomalías, pronósticos y clustering en series de tiempo, para segmentación de clientes y análisis de tendencias
- Investigación de metodologías para generar nuevas propuestas de análisis y modelos.

2015 -2017

Líder PMO-Implementación SAP

- Grupo Seguridad Integral, S.A. de C.V.
 Responsable del cumplimiento del plan de proyecto establecido.
- Organización, logística y capacitación módulo SAP HR Time Management.
- Involucramiento para administración del cambio durante el proyecto.
- Coordinación con módulos SAP: Business Intelligence, Material Management,
 Sales & Distribution, Plant Maintenance, Financial Accounting, Controlling,
 Treasury, Payroll Accounting, Organizational Management, Basis y ABAP.

2012 -2015

Supervisor de mejora continua

Grupo Seguridad Integral, S.A. de C.V.

- Implementación de círculos de calidad en cada una de las unidades de negocio del grupo a nivel nacional.
- Capacitación y aplicación de herramientas de calidad y estadísticas para la solución de problemas.

2011 -2012

Encargado Sistema de Gestión de Calidad ISO 9001-2008 y Seguridad e Higiene en sitio

Inmobiliaria y Constructora, ARAC, S.A. de C.V.

 Creación de procedimientos y manuales del sistema de gestión de calidad y seguridad e higiene, atención a auditorías, supervisión de cumplimiento de procedimientos de calidad, licitación y seguridad en obras.



Teléfono

55-4478-3538

E-mail

danielro87@outlook.com

****\\\\\\

daro05.github.io



Software

Python (pandas, numpy, matplotlib, plotly, geopandas, pysal, scikit-learn, keras, pyspark)

R (Tidyverse, dplyr, caret, ggplot2, ggmap)

SQL server

SAS

Github

MS Office (excel, word, power point, access, project)



Idiomas

Español (nativo)

Inglés



Cursos

2018

Beca SAS 2018

2015

Programa Experto en Minería de Datos en R (PROMIDAT)